臺灣士林地方法院刑事判決　　　　　　100年度簡上字第197號
上　訴　人
即　被　告　鄒翊楷
上列上訴人即被告因竊盜案件，不服本院中華民國100 年8月30
日100年度審簡字第1001號第一審刑事簡易判決（起訴案號：99
年度偵字第14794 號、100 年度偵字第300 號），提起上訴，本
院管轄之第二審合議庭判決如下：
    主  文
原判決撤銷。
鄒翊楷竊盜，共肆罪，各處拘役肆拾日，如易科罰金，均以新台
幣壹仟元折算壹日。應執行拘役壹佰壹拾日，如易科罰金，以新
台幣壹仟元折算壹日。
    事  實
一、鄒翊楷於民國99年11月9 日，與其父鄒瑞賢、鄒瑞賢友人謝
    維妮（以上二人均經不起訴處分確定）外出時，基於意圖為
    自己不法所有之竊盜犯意，先於附表編號1 所示之時間及地
    點，趁服務人員李致秀疏於注意之際，竊取如附表編號1 所
    示之物品，繼而前往臺北市士林區○○○路○段77號SOGO百
    貨公司內，又以相同手法分別實施三次竊盜行為，各次行為
    之時間、地點及過程，則如附表編號2 至編號4 所載。嗣因
    附表編號4 所示專櫃服務人員黃睿佳發現商品遺失，要求鄒
    翊楷出示手提袋，經確認竊盜事實後，隨即通報保全及員警
    會同處理，再經調閱現場監視設備畫面，循線查獲上情。
二、案經李致秀訴由臺北市政府警察局南港分局；杜秀珍、黃睿
    佳、意捷股份有限公司訴由臺北市政府警察局士林分局報請
    臺灣士林地方法院檢察署檢察官偵查起訴。
    理  由
壹、程序部分：
一、被告鄒翊楷經合法傳喚，無正當理由不到庭，依刑事訴訟法
    第455 條之1 第3 項、第371 條之規定，不待其陳述，逕由
    檢察官一造辯論而為判決。
二、按被告以外之人於審判外之陳述，經當事人於審判程序同意
    作為證據，法院審酌該言詞陳述或書面陳述作成時之情況，
    認為適當者，得為證據，刑事訴訟法第159 條之5 第1 項定
    有明文。本院以下引用被告以外之人於審判外之言詞或書面
    陳述，當事人均已同意作為證據，且審酌各該言詞或書面陳
    述作成時之情況，亦無違法或不當之情事，故均得作為證據
    使用，合先敘明。
貳、實體部分：
一、被告鄒翊楷於本院審判期日經合法傳喚並未到庭，而其先前
    對於上開犯罪事實，業已坦白承認（本院100 年度審簡字第
    17頁、本院卷第22頁），且附表編號1 至編號4 所示竊盜過
    程，分據證人即各該服務人員李致秀、陳美霞、杜秀珍、黃
    睿佳證述在卷（偵300 卷第36頁至第36頁、偵14794 卷第31
    頁至第32頁、第28頁至第30頁、第34頁至第35頁），又有扣
    押物品目錄表、贓物認領保管單存卷可參（偵300 卷第14
    頁、偵14794 卷第58頁至第64頁），復有現場監視設備畫面
    翻拍照片在卷可佐（偵300 卷第32頁至第33頁、偵14794 卷
    第73頁至第86頁，足認被告自白與事實相符，本件事證明確
    ，被告犯行應堪認定。
二、核被告四次所為，均犯刑法第320 條第1 項之竊盜罪。被告
    四次竊盜犯行，犯意各別，行為互異，應予分論併罰。原審
    依據刑事訴訟法第449 條第2 項、第3 項、第454 條第2 項
    ，刑法第320 條第1 項、第41條第1 項前段、第51條第6 款
    ，刑法施行法第1 條之1 等規定，就被告所犯四罪，判處被
    告拘役各40日，如易科罰金，均以新台幣（下同）2,000 元
    折算1 日，並定執行刑為拘役110 日，如易科罰金，以
    2,000 元折算1 日，固非無見。惟按刑罰之量定，旨在實現
    刑罰權之分配正義，故法院對科刑判決之被告量刑，應受比
    例原則及公平原則之限制，並應符合罪刑相當原則，使輕重
    得宜，罰當其罪，否則其判決即非適法，最高法院100 年度
    台上字第1711號判決可參。查被告初出社會，有責任能力之
    後，並無竊盜前科，有被告年籍資料及臺灣高等法院被告前
    案紀錄表附卷可稽，此次竊盜物品，定價總計41,510元，被
    告事後已坦承犯行，所竊物品則由商家領回，尚未造成實際
    損失，但如按原審量定之刑罰，被告恐將以22萬元易科罰金
    ，否則將中斷其生涯規劃而執行短期自由刑，對被告言之，
    尚屬過苛，而法律對於易科罰金定有不同折算標準，係因法
    定刑有其範圍限制且行為人財務狀況必有差異而設，故易科
    罰金折算標準之裁量，應斟酌刑法第57條所定科刑事由並依
    行為人之財產收入狀況妥適決定，目前實務上大抵皆以
    1,000 元折算1 日，在本案情形，被告自身並無特殊應予非
    難之事由，已如前述，依其社經地位及財產收入狀況，其每
    日約當之易科罰金數額，亦查無應以較高標準折算之必要，
    原審未具體說明理由，即定易科罰金折算標準為2,000 元折
    算1 日，參照前開說明，難認適當，被告上訴意旨指摘原審
    易科罰金折算標準過高，為有理由，應由本院將原判決撤銷
    改判。又本件檢察官論告書認被告應處有期徒刑3 月之執行
    刑，但就被告四罪各量處有期徒刑後定執行刑為有期徒刑3
    月，或有定執行刑過於寬縱之慮，因而審酌前述量刑事由後
    ，就被告所犯四罪，各處如主文第2 項所示之刑，並定執行
    刑及易科罰金之折算標準。
據上論斷，應依刑事訴訟法第455 條之1 第1 項、第3 項、第
371 條、第369 條第1 項前段、第364 條、第299 條第1 項前段
，刑法第320 條第1 項、第41條第1 項前段、第51條第6 款，刑
法施行法第1 條之1第1項、第2項前段，判決如主文。
本案經檢察官黃仙宜到庭執行職務，
中    華    民    國   100    年    12    月    15    日
                  刑事第五庭審判長法  官  雷雯華
                                  法  官  李郁屏
                                  法  官  陳介安
以上正本證明與原本無異。
本件不得上訴。
                                  書記官  桂大永
中    華    民    國   100    年    12    月    16    日
附錄法條：
刑法第320 條第1項（竊盜罪）
意圖為自己或第三人不法之所有，而竊取他人之動產者，為竊盜
罪，處5 年以下有期徒刑、拘役或5 百元以下罰金。
附表：
┌──┬──────┬────────┬────────┐
│編號│   時間     │    地點        │竊盜方式及物品  │
├──┼──────┼────────┼────────┤
│1   │99年11月9 日│臺北市南港區忠孝│徒手竊取架上車用│
│    │下午3 時50分│東路5段1000號「 │衛星導航機1 台（│
│    │許          │全虹通訊行」    │廠牌：GARMIN、型│
│    │            │                │號：nuvi1350、價│
│    │            │                │格5,990元）     │
├──┼──────┼────────┼────────┤
│2   │99年11月9 日│臺北市士林區中山│徒手竊取該專櫃架│
│    │下午5 時5 分│北路6段77號5樓「│上BLUE WAY牛仔褲│
│    │許（起訴書誤│天母SOGO百貨公司│2 條（色號78、型│
│    │載為下午5 時│」內BLUE WAY專櫃│號OB7076、價格  │
│    │20分許）    │                │3,880 元及色號91│
│    │            │                │、型號8B7312、價│
│    │            │                │格3,980 元）    │
├──┼──────┼────────┼────────┤
│3   │99年11月9 日│臺北市士林區中山│徒手竊取該專櫃上│
│    │下午5 時20分│北路6段77號5樓「│dunhill 側背包1 │
│    │許（起訴書誤│天母SOGO百貨公司│個（型號L3H961B │
│    │載為下午5 時│」內dunhill 專櫃│、價格16,500元）│
│    │許）        │                │                │
├──┼──────┼────────┼────────┤
│4   │99年11月9 日│臺北市士林區中山│徒手竊取該專櫃架│
│    │下午5 時26分│北路6段77號2樓「│上紫色、粉色圍巾│
│    │許          │天母SOGO百貨公司│各1 條（價格共1 │
│    │            │」內AURORA專櫃  │1,160 元）      │
└──┴──────┴────────┴────────┘